# 请教陈版：同一控制下期初母公司没有数据，子公司却有财务数据，合并报表层面如..

提问人：xwzy审计税审 时间：2020-11-13 08:05:08
陈版您好：
实务遇到的一个情况： 甲集团下属的企业中，B公司 早就成立多年了。A公司 是 2018 年 10 月份才成立的。 但是仅仅只是成立， 账面没有任何数据 发生，一直到 2019 年 5 月份开始，才有财务数据发生的。 2019 年 5 月份，甲集团 将 自身对 B公司的长投，作为 自己对 A公司的出资，交给 A公司。即： B公司由 甲集团的 一级子公司，变成了 二级子公司。 本来 B公司 是在集团层面进行合并的，现在 在 一级子公司 A公司层面进行合并了。
我的问题：现在 在追溯 2018 年 12 月 31 日的数据时，合并报表该如何编制？ 此时 A公司作为母公司，没有任何财务数据，但是 B公司作为子公司，却是 有 4 张报表的？

回答人：chenyiwei
A的合并报表中，B自A的成立日（2018.10）开始的财务数据纳入A的合并报表。如果 2018 年末B的出资尚未实缴，则模拟调整后的A合并报表中实收资本为零。 2018 年 10 月B公司的净资产在A的合并报表中全部列报为资本公积。
也即是：A的合并报表中与B相关的留存收益全部是由B在 2018 年 10 月后的经营损益所形成。

提问人：xwzy审计税审 时间：2020-11-16 09:54:00
谢谢陈版，我也是 这么处理的，说明 我当时还是做对的。 感谢。 接着 提问： 那么 在 A公司的 2018 年度 合并报表层面， 资产负债表中 的确就只有一个资本公积，但是 合并利润表 和 合并现金流量表 有数字吗？ 是 完全没有任何数字，还是 就是 子公司 2018 年度的数字？

回答人：chenyiwei
A公司 2018 年度的利润表是子公司该年 10 ～ 12 月的数字。